【裁判字號】    89,易,4717
【裁判日期】    900322
【裁判案由】    業務侵占
【裁判全文】
臺灣高雄地方法院刑事判決                        八十九年度易字第四七一七號
    公  訴  人  臺灣高雄地方法院檢察署檢察官
    被      告  甲○○
右列被告因業務侵占案件，經檢察官提起公訴（八十九年度偵字第一四六一九號），
本院判決如左：
    主  文
甲○○連續意圖為自己不法之所有，而侵占對於業務上所持有之物，累犯，處有期徒
刑柒月。
    事  實
一、甲○○（原名王志誠、王文生）曾於民國八十一年三月間因詐欺案件經法院判處
    有期徒刑一年十月確定，並於八十七年四月十七日執行完畢，復於八十八年五月
    二十七日，與翡翠雜誌社高雄分社（由分社負責人乙○○代表）簽約，獲授權成
    立該雜誌社高雄縣管理處，並負責為該雜誌社推銷及收取訂戶款項等業務。詎甲
    ○○於同年六、七月間，意圖為自己不法之所有，並基於概括之犯意，分別於收
    取如附表所示十七位訂戶向其訂購翡翠周刊之書款，每一訂戶新台幣四千四百五
    十元，共計七萬五千六百五十元（每一訂戶年繳四千四百五十元，甲○○如依約
    履行可自其中獲得一千三百五十元之佣金）後，將該款項侵占入己，未依約繳回
    給上開高雄分社。
二、案經高雄地方法院檢察署檢察官偵查起訴。
    理  由
一、訊之被告甲○○於偵查及審理中對於向如附表所示之客戶收取者訂書款，及未將
    所收取之書款繳交予翡翠雜誌社高雄分社等情，固不諱言，惟矢口否認有何業務
    侵占之犯行，辯稱係因翡翠雜誌社另於高雄縣成立管理處致雙方有糾紛，且訂戶
    反應未收到雜誌，伊始未將訂戶書款繳回云云。惟查，本件業據證人即翡翠雜誌
    社高雄分社負責人乙○○於偵查、審理中證述明確，又被告依其與翡翠雜誌社高
    雄分社之契約，原即應於收取客戶訂購款項後，通知該分社出書並將訂購款項繳
    予該分社，且本件被告亦坦承訂戶確已收到四期周刊，顯示被告確有通知上開分
    社有如附表所示之客戶訂閱，請該分社出書，則縱事後有未按期送書或另有成立
    高雄管理處等之糾紛，被告亦應與上開分社處理、結算其向訂戶所收之款項，而
    非將之置於己處，本件復有合約書一份、翡翠周刊訂閱單存根聯影本十七紙附卷
    可稽，罪證明確，被告犯行堪以認定。
二、查被告與翡翠雜誌社高雄分社簽約為其推銷雜誌，並代為收取訂購款項，為從事
    業務之人，其竟將業務上收取之客戶訂購雜誌款項，變易持有為所有之意思，加
    以侵占入己，核其所為，係犯刑法第三百三十六條第二項之業務侵占罪。其先後
    多次犯行，時間緊接，犯罪構成要件相同，顯係基於概括之犯意為之，依刑法第
    五十六條規定，以一罪論。被告前曾因詐欺案件，經法院判處有期徒刑一年十月
    ，並於八十七年四月十四日執行完畢，此有台灣高等法院檢察署刑案資料查註記
    錄一份在卷可按，其於受有期徒刑之執行完畢後，於五年內再犯本件最重本刑為
    有期徒刑以上之罪，為累犯，應依刑法第四十七條規定加重其刑。審酌被告犯罪
    之動機、目的、手段，侵占之金額數量尚非龐大，又犯罪後迄未能與被害人達成
    民事和解，賠償被害人之損失，犯罪後狡飾犯行，犯罪後態度不佳，等一切情狀
    ，量處如主文所示之刑。
據上論斷，應依刑事訴訟法第二百九十九條第一項前段，刑法第三百三十六條第二項
、第五十六條、第四十七條，罰金罰鍰提高標準條例第一條前段，判決如主文。
中    華    民    國      九十    年    三      月        二十二        日
                                  臺灣高雄地方法院刑事庭
                                    法  官    林 俊 寬
右正本證明與原本無異。
如不服本判決，應於判決送達後十日內，向本院提出上訴狀。
                                      書記官    李 文 廣
中    華    民    國      九十    年    三      月        二十二        日
附表：
訂戶姓名                    編號                  訂閱日期
金碧霞                      000000          0十八年六月十八日
陳麗華                      000000          0十八年六月十四日
邱秀蘭                      000000          0十八年六月十九日
羅玉君                      000000          0十八年六月五日
陳峰蓮                      000000          0十八年六月五日
劉美玉                      000000          0十八年六月五日
趙芸杉                      000000          0十八年六月五日
李文惠                      000000          0十八年六月
朱彩雲                      000000          0十八年六月五日
仁武分局警備隊              000000          0十八年七月十八日
高雄縣警察局保安隊          000000          0十八年七月二十一日
劉茂雄                      000000          0十八年七月十四日
高雄縣大社鄉農會            000000          0十八年八月九日
高雄縣稅捐稽徵處            000000          0十八年八月十日
高雄縣總工會                000000          0十八年七月三十日
王榮儀                      000000          0十八年七月三十日
鳳農餐廳                    000000          0十八年七月二十五日
附錄本判決論罪科刑之法條：
刑法第三百三十六條
對於公務上或因公益所持有之物，犯前條第一項之罪者，處一年以上七年以下有期徒
刑，得併科五千元以下罰金。
對於業務上所持有之物，犯前條第一項之罪者，處六月以上五年以下有期徒刑，得併
科三千元以下罰金。
前二項之未遂犯罰之。


司法院資訊處製作；財團法人民間司法改革基金會備份。
